臺灣臺南地方法院臺南簡易庭民事判決
110年度南小字第598號
原      告  黃耀賢  
被      告  王介宏  

            王翔星  
上列當事人間侵權行為損害賠償事件，本院於民國110年9月15日
言詞辯論終結，判決如下：
    主       文
被告甲○○應給付原告新臺幣壹萬零玖佰玖拾元。
原告其餘之訴駁回。
訴訟費用由被告甲○○負擔新臺幣壹佰伍拾元，餘新臺幣捌佰伍
拾元由原告負擔。
本件原告勝訴部分得假執行。
    事實及理由
壹、程序方面：　
一、按訴狀送達後，原告不得將原訴變更或追加他訴。但經被告
    同意者，不在此限；又被告於訴之變更或追加無異議，而為
    本案之言詞辯論者，視為同意變更或追加，此民事訴訟法第
    255條第1項但書第1款及第2項定有明文。原告起訴時原僅以
    甲○○為被告，並請求甲○○給付新臺幣(下同)70,000元。嗣於
    民國110年6月2日民事陳報狀追加乙○○，而被告乙○○於110年
    9月15日言詞辯論程序中對於原告之追加，於言詞辯論程序
    中表示同意，並為本案言詞辯論(見本院卷第147頁)，揆諸
    前揭規定，應予准許。
二、本件被告甲○○經合法通知，無正當理由未於言詞辯論期日
    到場，核均無民事訴訟法第386 條各款所列情形，爰依原告
    之聲請，由其一造辯論而為判決。　　
貳、實體方面：　　　　　
一、原告起訴主張：
　㈠被告甲○○於108年2月23日下午2時30分左右，在臺南市○○區○○
    ○路00號「鳳翔金世界大樓」，因被告乙○○與原告有所嫌隙
    ，故被告甲○○於上開大樓徒手推打原告胸部，致原告受有前
    胸壁挫傷併紅腫之傷害（下稱系爭傷害），系爭傷害部分經
    檢察官提起公訴，並經本院判處罪刑確定在案。原告因治療
    系爭傷害支出醫療費10,000元，又原告受此不法侵害，使其
    與家人分隔多地居住，以避免受被告暴力對待，而於此訴訟
    期間原告之母日夜心煩原告之安危，身心疲憊因而深陷重病
    不治，由上述期間原告之身心均痛苦異常，依侵權行為之法
    律關係請求賠償慰撫金60,000元，以上合計70,000元。
　㈡原告與被告甲○○本互不相識，惟被告乙○○乃為原告住所大樓
    之保全，而原告多次向被告乙○○反映大樓環境髒亂、逃生空
    間堆放其個人物品等事，原告曾與被告乙○○因其值勤問題向
    其詢問未果，被告乙○○可能因原告上述事而心生不滿，乃告
    知被告甲○○此事，並提供原告之住所，並於前述時間以大樓
    管理人員之職權，放任被告甲○○於原告住所旁酗酒守候，並
    叫住即將外出之原告，使被告甲○○能與原告接觸，被告乙○○
    此舉行為，乃直接幫助被告甲○○掌握原告之行蹤，幫助被告
    甲○○能與原告有所接觸（指認原告為何人），此實屬侵權行
    為之幫助人，乃共同加害原告之行為，實屬違反民法第185
    條，且當被告甲○○開始對原告暴力相向之時，被告乙○○身為
    該大樓之保全，其放任被告甲○○之傷害原告之行為有失大樓
    管理人員之職責，為管理失職之行為，而原告已請求被告乙
    ○○報警，但被告乙○○卻未報警，或加以制止，致使原告持續
    遭被告甲○○之傷害，可謂因管理失職而致使住在該大樓之原
    告受傷，理應有連帶賠償之責任。並聲明：⒈被告應連帶給
    付原告新臺幣70,000元。⒉訴訟費用由被告連帶負擔。
二、被告則以：
　㈠被告甲○○未於最後言詞辯論期日到場，於110年7月14日言詞
    辯論程序到場表示：精神折磨對於兩造來說是相對性的，至
    於原告母親的精神折磨則是無限上綱，原告兩年多來都是住
    在租屋的大樓，根本沒有跟他母親同住，原告是無中生有，
    事發當天，原告五分鐘内馬上報警，巡邏警員馬上到，當天
    原告沒有受傷，被告大哥長期被原告霸凌，被告只是去找原
    告談一下，原告就馬上跑掉，被告懷疑原告是不是有精神上
    的問題，雖然被告有去追原告，有拉原告的後衣領，但後衣
    領跟胸部的傷口完全沒有關係。事實上原告長期霸凌乙○○，
    被告也沒有阻止原告離去，而被告甲○○有碰到原告的肩膀，
    但沒有碰到胸部，而且是寒暄式的碰觸，不是判決書說的用
    力推，推到原告後退導致胸部受傷。並聲明：原告之訴駁回
    。
　㈡被告乙○○：23號會發生事情，是因為22號電梯的問題，原告2
    3號來找伊大鬧，伊請甲○○去問原告有什麼服務不周的地方
    ，原告解釋成是伊叫甲○○去的，但在監視錄影器裡面，可以
    看出甲○○有跟原告鞠躬兩次，所以是有想要跟原告談的意思
    ，並無惡意，只是現場中甲○○有碰觸原告的肩膀這樣。大家
    都住在一個屋簷下，所有住戶都知道，伊非常尊重住戶，原
    告對伊有這麼大的誤解，伊覺得很遺憾，甲○○在刑事庭從頭
    到尾都沒有承認打原告，但還是被法院判決拘役40日，甲○○
    也尊重。並聲明：原告之訴駁回。
三、本院之判斷： 
　㈠被告甲○○傷害原告應負賠償責任及金額：
　　⒈原告主張被告甲○○於108年2月23日下午2時30分左右，在臺
      南市○○區○○○路00號「鳳翔金世界大樓」，徒手推打原告
      胸部，致原告受有前胸壁挫傷併紅腫之傷害，案經檢察官
      提起公訴，並經本院判處傷害罪刑確定等情，業經本院調
      取本院109年度訴字第888號刑事卷（下稱刑事卷）證查閱
      屬實。而被告甲○○雖辯稱：並未碰觸原告胸部云云。惟證
      人彭明智於本院刑事庭具結證稱：我在場有看到被告在跟
      告訴人說對不起，後來雙方發生肢體接觸，雙方肢體接觸
      時是在爭執等語（見本院卷第126、127頁）。又依據本院
      刑事庭勘驗筆錄，被告確實有以徒手推原告之胸部數次【
      如監視器顯示時間（註：監視器顯示時間與實際時間有誤
      差）①15：41：38、②15：41：46、③15：41：55、④15：41
      ：59、⑤15：42：09、⑥15：42：23】，尤其於監視器顯示
      時間15：41：46時，被告以雙手推原告之兩側胸部接近肩
      膀處，原告因此倒退了幾步，顯見被告以徒手推原告胸部
      之力道非輕。再者，原告在遭被告徒手推胸部後之50分鐘
      後，即在臺南市立安南醫院急診，經該院診斷為「前胸壁
      挫傷併發紅」，有臺南市安南醫院108年2月23日診斷證明
      書1份在卷可參（見調字卷第15頁）。考量被告有使用相
      當之力道推原告之胸部，而原告就診時間距離案發時間非
      久，且原告所受前揭傷害型態確有可能是遭徒手用力推胸
      部所造成，堪認原告所受前揭傷害係遭被告故意以雙手推
      胸部所導致，至為明確。被告甲○○辯稱其未傷害原告胸部
      等語，即不可採。
　　⒉按故意或過失，不法侵害他人之權利者，負損害賠償責任
      。不法侵害他人之身體或健康者，對於被害人因此喪失或
      減少勞動能力或增加生活上之需要時，應負損害賠償責任
      。不法侵害他人之身體、健康、名譽、自由、信用、隱私
      、貞操，或不法侵害其他人格法益而情節重大者，被害人
      雖非財產上之損害，亦得請求賠償相當之金額。民法第18
      4條第1項前段、第193條第1項及第195條第1項前段分別定
      有明文。經查，原告主張被告甲○○於上開時、地徒手毆打
      原告，致原告身體受有系爭傷害，已如前述。從而，原告
      依據上開規定請求被告負侵權行為損害賠償責任，應屬有
      據。茲就原告請求之金額審究如下：
      ⑴醫藥費部分：
        原告主張因本件事故造成其受有系爭傷害，支出醫療費
　　　  用含交通費共約10,000元云云，雖經提出臺南市立安南
　　　  醫院急診收費證明、門診醫療收據為證。惟觀該醫療費
　　　  用總額共700元，至於原告主張其另購買中藥調理內傷
　　　  云云，並未提出相關單據舉證說明，則原告請求被告賠
　　　  償醫療費用於700元範圍內，為有理由，逾此部分則屬
　　　  無據。
　　　⑵交通費用支出部分：
　　　　原告主張其為至臺南市立安南醫院治療系爭傷害，搭乘
　　　　計程車單程約150元，來回約300元云云，業據提出大都
　　　  會計程車預估車資計算網頁為證，核屬有據，惟原告得
　　　  請求被告賠償金額應依該預估車資計算網頁所載為290
　　　  元（計算式：145*2=290）。
　　　⑶精神慰撫金部分：
　　　  ①按慰藉金係以精神上所受無形之痛苦為準，非如財產
          損失之有價額可以計算，究竟如何始認為相當，自應
          審酌被害人及加害人之地位、家況、並被害人所受痛
          苦之程度暨其他一切情事，定其數額（最高法院48年
          度台上字第798號判例意旨參照）。
　　　　②本院審酌原告與被告甲○○近兩年度之給付總額均為0元
          ，名下均無財產，有本院職權調閱稅務電子閘門財產
          所得調件明細表在卷可稽，復參以被告甲○○之侵權行
          為態樣、原告之傷勢程度，並衡量兩造之身分、財產
          狀況等一切情狀，認原告得請求之精神慰撫金以10,0
          00元為適當，逾此部分，不應准許。
　　　⑷基上，原告得請求被告甲○○賠償之金額為10,990元。
  ㈡被告乙○○就原告所受系爭傷害不負賠償責任：　　　　　
    ⒈依民法第一百八十五條第一項之規定，共同侵權行為人固
      連帶負損害賠償責任，惟同條項前段所謂共同侵權行為，
      須共同行為人皆已具備侵權行為之要件始能成立，若其中
      一人無故意過失，則其人非侵權行為人，不負與其他具備
      侵權行為要件之人連帶賠償損害之責任（最高法院22年上
      字第3437號民事判例意旨參照）。
　　⒉原告雖又主張被告乙○○提供原告之住所，並放任被告甲○○
      於原告住所旁酗酒守候，乃直接幫助被告甲○○掌握原告之
      行蹤，當被告甲○○開始對原告暴力相向之時，又放任被告
      甲○○傷害原告，在原告已請求被告乙○○報警，但被告乙○○
      卻未報警，或加以制止，致使原告持續遭被告甲○○之傷害
      ，可謂因管理失職而致使住在該大樓之原告受傷，理應有
      連帶賠償責任云云。惟查：原告並未舉證證明被告乙○○對
      於被告甲○○之傷害行為事先知情，且對該傷害行為提供任
      何助力，且原告受傷係遭被告甲○○推打所致，與被告乙○○
      未加阻止或未報警間，難認有因果關係，則依前揭說明，
      被告乙○○非侵權行為人，原告主張應與甲○○負連帶賠償損
      害責任云云，於法不合。
四、綜上所述，原告依據侵權行為法律關係請求被告給付甲○○給
    付原告10,990元，為有理由，應予准許。逾此範圍，為無理
    由，應予駁回。
五、末按各當事人一部勝訴、一部敗訴者，其訴訟費用，由法院
    酌量情形，命兩造以比例分擔或命一造負擔，或命兩造各自
    負擔其支出之訴訟費用；小額訴訟，法院為訴訟費用之裁判
    時，應確定其費用額，民事訴訟法第79條、第85條第2項、
    第436條之19第1項分別定有明文。經核，本件訴訟費用額為
    1,000元（即第一審裁判費），本院審酌原告與被告甲○○勝
    敗比例，爰確定本件訴訟費用之負擔如主文第3項所示。
六、本件原告勝訴部分係就民事訴訟法第427條第1項訴訟適用簡
    易程序所為被告敗訴之判決，依同法第389條第1項第3款規
    定，應依職權宣告假執行。
七、本件因事證已臻明確，兩造其餘主張陳述併所提之證據，經
    核對判決結果均不生影響，不再一一論述，附此敘明。 
八、據上論結，本件原告之訴為一部有理由、一部無理由，判決
    如主文。
中　　華　　民　　國　　110 　年　　9 　　月　　30　　日
  　　　　　　　　臺灣臺南地方法院臺南簡易庭　　　　　
                                  法  官　李杭倫
以上正本證明與原本無異。
如對本判決上訴，須於判決送達後20日內向本院提出上訴狀，並
須表明原判決所違背之法令及其具體內容與依訴訟資料可認為原
判決有違背法令之具體事實之上訴理由。 
中　　華　　民　　國　　110 　年　　10　　月　　1 　　日
 　　　　　　 　　　　　　　　　　書記官  黃怡惠